# 原单位财务人员，后来去了事务所，请问几年内不适合给原单位审计报告签字呢？

提问人：mrlf 时间：2012-01-23 16:09:54
原单位财务人员，后来去了事务所， 请问几年内不适合给原单位的审计报告签字呢？ 有没有硬性规定？ 谢谢！

回答人：chenyiwei
中国注册会计师职业道德守则第 4 号——审计和审阅业务对独立性的要求
第九章 审计项目组成员最近曾任审计客户的董事、高级管理人员和特定员工
第八十一条 如果审计项目组成员最近曾担任审计客户的董事、高级管理人员或特定员工，可能因自身利益、自我评价或密切关系产生不利影响。例如， 如果审计项目组成员在审计客户工作期间曾经编制会计记录，现又对据此形成的财务报表要素进行评价，则可能产生这些不利影响。
第八十二条 如果在被审计财务报表涵盖的期间，审计项目组成员曾担任审计客户的董事、高级管理人员或特定员工，将产生非常严重的不利影响，导致没有防范措施能够将其降低至可接受的水平。会计师事务所不得将此类人员分派到审计项目组。
第八十三条 如果在被审计财务报表涵盖的期间之前，审计项目组成员曾担任审计客户的董事、高级管理人员或特定员工，可能因自身利益、自我评价或密切关系产生不利影响。例如，如果在当期需要评价此类人员以前就职于审计客户时作出的决策或工作，将产生这些不利影响。不利影响存在与否及其严重程度主要取决于下列因素： （一）该成员在客户中曾担任的职务； （二）该成员离开客户的时间长短； （三）该成员在审计项目组中的角色。 会计师事务所应当评价不利影响的严重程度，并在必要时采取防范措施将其降低至可接受的水平。防范措施包括复核该成员已执行的工作等。
以往最早的职业道德守则（ 1995 ～ 1996 年期间发布的）曾经规定，曾在委托单位任职，离职后不满 2 年的，不能参与曾任职企业的审计业务。